【裁判字號】    94,交易,418
【裁判日期】    950227
【裁判案由】    業務過失傷害
【裁判全文】
臺灣臺北地方法院刑事判決             94年度交易字第418號
公  訴  人  臺灣臺北地方法院檢察署檢察官
被      告  乙○○
                      4樓
上列被告因業務過失傷害案件，經檢察官提起公訴（94年度偵字
第6841號），本院判決如下：
    主  文
乙○○從事業務之人，因業務上之過失傷害人，處有期徒刑月
，如易科罰金，以佰元折算壹日。
    事  實
一、乙○○係從事計程車載客業務之人，於民國94年11月13日凌
    晨2時25分許，駕駛車號7C-572號營業用小客車，沿臺北市
    ○○○道由西往東方向行駛，途經同路與康定路交岔路口，
    本應注意車輛行駛時駕駛人應注意車前狀況，隨時採取必要
    之安全措施，及汽車行駛至交岔路口時應遵守燈光號誌，如
    遇紅燈應即停止，而依當時情形，又無不能注意之情事，竟
    疏於注意，於通過前開交岔路口艋舺大道方向係紅燈之情況
    下，猶未停止而繼續向前行駛，適用甲○○所騎乘、沿康定
    路北往南方向行駛之車號GUG-755號機車，於康定路綠燈之
    情況下抵該交岔路口，未及閃避擅闖紅燈、由乙○○所駕駛
    之前開營小客車，甲○○因而人車倒地，受有右側骨幹粉碎
    性骨折等傷害。
二、案經甲○○訴由臺北市政府警察局萬華分局報請臺灣臺北地
    方法院檢察署檢察官偵查起訴。
    理  由
一、本件被告對於檢察官證據清單內所提證據之證據能力並不爭
    執，首開敘明。
二、訊據被告乙○○矢口否認有何闖紅燈之事實，辯稱: 伊沒有
    闖紅燈；而證人丙○○當時證在吃薑母鴨，因受到酒精濃度
    之影響，其證稱伊闖紅燈，不足採信云云。然查，被告確有
    未注意車前狀況，隨時採取必要之安全措施；及未遵守汽車
    行駛至交岔路口時應遵守燈光號誌，如遇紅燈應即停止，而
    於上開地點闖紅燈之事實，除有告訴人甲○○之指訴外，尚
    有現場目擊證人，即證人丙○○於交通事故談話紀錄表之陳
    述在卷可稽，此外，復有道路交通事故調查報告表、交通事
    故現場圖、臺北市立聯合醫院和平院區診斷證明書、臺北市
    政府警察局交通警察大隊事故肇事原因初步分析研判表、汽
    車及機車照片各一份在卷可案。被告雖質疑證人丙○○於事
    故現場時之陳述，然未指出「證人當時吃薑母鴨，為何即足
    以影響其觀察能力，而誤判被告闖紅燈」之證明方法，而該
    證人經本院合法傳、拘無著並未到庭，亦無何反證足資證明
    該證人於審判外之陳述，有何違背經驗法則，或有何不採之
    處，自難認為被告之抗辯為可採。從而，被告之犯行堪以認
    定。
三、核被告乙○○所為，係犯刑法第284條第2項之業務過失傷害
    罪。爰審酌被告無何前科，素行尚佳；犯罪後否認犯罪，犯
    罪後態度不佳；迄今未賠償告訴人任何損害，亦未見和解之
    意願，量刑自不宜過輕，亦不適合給予緩刑；及被告犯罪之
    動機、目的、手段及所生危害等一切情狀，量處如主文所示
    之刑，並諭知易科罰金之折算標準。
據上論斷，應依刑事訴訟法第299條第1項前段、刑法第284條第
2項、第41條第1項前段，罰金罰鍰提高標準條例第1條前段、第
2條，判決如主文。
本案經檢察官李傳侯到庭執行職務
中    華    民    國    95      年    2    月    27   日
                  刑事第六庭審判長 法  官  周占春
                                   法  官  林孟皇
                                   法  官  趙子榮
以上正本證明與原本無異。
如不服本判決應於送達後10日內向本院提出上訴狀。
                                   書記官  蔡金臻
中    華    民    國    95    年    3     月    1     日
中華民國刑法第284條
(過失傷害罪)
因過失傷害人者，處 6 月以下有期徒刑、拘役或 500 元以下罰
金，致重傷者，處 1 年以下有期徒刑、拘役或 500 元以下罰金
。
從事業務之人，因業務上之過失傷害人者，處 1 年以下有期徒刑
、拘役或1千元以下罰金，致重傷者，處3年以下有期徒刑、拘役
或2千元以下罰金。


司法院資訊處製作；財團法人民間司法改革基金會備份。
